【裁判字號】    95,易,1507
【裁判日期】    950814
【裁判案由】    賭博
【裁判全文】
臺灣臺北地方法院刑事判決              95年度易字第1507號
被      告  丙○○
            甲○○
            乙○○
共     同
選任辯護人  林正隆律師
上列被告因賭博案件，經檢察官提起公訴（95年度偵字第8713號
），因被告於準備程序中就犯罪事實為有罪之陳述，經本院合議
庭裁定由受命法官獨任進行簡式審判程序審理，本院判決如下：
    主  文
丙○○共同連續意圖營利，聚眾賭博，處有期徒刑壹年肆月，緩
刑貳年，並向中央銀行國庫局臺灣台北地方法院檢察署301 專戶
支付新台幣捌拾萬元。扣案如附表一所示之物均沒收。
甲○○共同連續意圖營利，聚眾賭博，處有期徒刑參月，如易科
罰金，以銀元參佰元即新台幣玖佰元折算壹日，緩刑貳年。扣案
如附表一所示之物均沒收。
乙○○共同連續意圖營利，聚眾賭博，處有期徒刑參月，如易科
罰金，以銀元參佰元即新台幣玖佰元折算壹日，緩刑貳年。扣案
如附表一所示之物均沒收。
    事  實
一、丙○○意圖營利，基於供給賭博場所、聚眾賭博之概括犯意
    ，自民國94年8、9月間某日起，以其位於臺北縣永和市○○
    路23號之住處，設置傳真機、電話及手提電腦等物品，作為
    賭博場所，連續提供不特定人以電話或傳真方式簽注，並聚
    集不特定人參與香港「六合彩」賭博，以港式「2 星」（對
    中2碼）、「3星」（對中3碼）、「4星」（對中4 碼）及「
    6星」（對中6碼）方式供賭客簽賭，約定賭客每注簽注金為
    新台幣（下同）100元，於每週2、4、6核對香港「六合彩」
    開獎號碼決定輸贏，賭客如對中「2星」可得5,700元，對中
    「3星」可得5萬7,000 元，餘類推，如未對中，賭客簽注金
    則悉數歸由丙○○所有，再以安泰商業銀行永和分行活期儲
    蓄存款帳戶00000000000000號作為收取、提領賭資之用。迨
    95年3月間，丙○○將簽賭場所遷至臺北市○○區○○路2段
    471號地下室，並以每次3,000元之代價，僱用乙○○、甲○○在上址分別擔任賭客牌支電腦輸入及計算牌支數目等工作
    ，並與之基於共同犯意之聯絡，而以相同方式繼續經營前開
    犯行，嗣為警於95年4月11日下午6時45分許，在上址當場查
    獲，並扣如附表一、二所示之物品，始查悉上情。
二、案經臺北市政府警察局中正第二分局報請臺灣臺北地方法院
    檢察署檢察官偵查起訴。
    理  由
一、上開事實，業據被告丙○○、乙○○、吳宇璇於警詢、偵訊
    及本院審理中均坦承不諱，三人所供稱之情節互核一致，而
    被告丙○○以上開銀行帳戶作為收取、提領賭客之用，亦有
    安泰商業銀行永和分行95年5月5日安永和字第950000050 號
    函檢附客戶存提記錄查詢表在卷可稽，並有如附表一、二所
    示之物證扣案可資佐證，足證被告三人之自白與核與事實相
    符。是本件事證業已明確，被告三人之犯行均堪以認定，應
    予依法論科。
二、查被告行為後，刑法業經立法院通過修正，於94年2月2日經
    總統公布修正，並自95年7月1日生效，其中刑法第266條第1
    項之罰金刑及第268 條之併科罰金刑部分，原配合刑法第33
    條第5款及罰金罰鍰提高標準條例第1條之規定，法定刑為銀
    元1元以上銀元3萬元以下罰金，而配合新修正第33條第5 款
    及刑法施行法第1之1條第1項、第2項之規定，法定刑為新臺
    幣1千元以上新臺幣9萬元以下罰金；連續犯部分，新法刪除
    第56條關於連續犯之規定，將連續數行為而犯同一之罪名者
    以一罪論之情修正為連續數行為應分論併罰；共同正犯之規
    定，將正犯之定義由「二人以上共同『實施』犯罪之行為」
    修正為「二人以上共同『實行』犯罪之行為」；易科罰金部
    分，新法刪除「因身體、教育、職業、家庭之關係或其他正
    當事由，執行顯有困難者」之要件，並將易科罰金之折算標
    準，由原配合罰金罰鍰提高標準條例（95年7月1日刪除生效
    ）第2條規定之銀元100元至銀元300元折算1日，提高為新臺
    幣1千元、2千元或3千元折算1日；沒收之規定，新法將原刑
    法第38條第3 項之用語「犯人」修正為「犯罪行為人」，經
    綜合比較上開法律變更之情形，以94年2月2日修正公布前之
    規定對於被告較為有利，依據修正後刑法第2條第1項前段之
    規定，即應適用修正前之上開刑法規定，合先敘明。
三、核被告三人上開行為，均係犯修正前刑法第266條第1項之普
    通賭博罪、第268 條前段之意圖營利供給賭博場所罪及同條
    後段之意圖營利聚眾賭博罪。被告丙○○自95年3 月間將簽
    賭場所遷至臺北市○○區○○路2段471號地下室後，僱用被
    告吳宇璇、乙○○經營簽賭之行為，被告三人間有犯意聯絡
    及行為分擔，為共同正犯。又被告三人上開犯行，均係本於
    一個營利犯意而為一犯罪行為之各個舉動，係一行為而觸犯
    數罪名，為想像競合犯，應依刑法第55條之規定，均從一情
    節較重之意圖營利聚眾賭博罪處斷。又被告三人先後多次意
    圖營利聚眾賭博之犯行，時間緊接，方法相同，觸犯構成要
    件相同之罪名，顯均係基於概括犯意為之，應依連續犯規定
    論以一罪，並依法加重其刑。
四、爰審酌：(一)被告丙○○係國中肄業之學歷，原以僱用他人經
    營國術館為業，而有良好之收入來源，在政府已開放公益彩
    券經營之情況下，本可尋正途取得彩券經營權，竟仍僱用乙○○、甲○○從事香港「六合彩」賭博之簽注，且經營時間
    非短暫，簽注金額及顧客數量亦非少數，而賭博又係許多犯
    罪之淵藪，不僅易造成家庭之破裂，且敗壞社會風氣，被告
    丙○○犯後雖能坦承犯行，態度良好，惟作為經營者，仍有
    從重量刑之必要，爰量處如主文所示之刑，以儆效尤。(二)被
    告乙○○、甲○○均係大專畢業之學歷，二人均係家庭主婦
    ，為貼補家庭開銷，始以每次3 千元之代價受雇於被告丙○○，所為雖助長社會風氣之敗壞，惟二人受雇時間尚短，獲
    利非詎，且被告二人犯後均能坦承犯行，態度良好等一切情
    狀，分別量處如主文所示之刑，並均諭知易科罰金之折算標
    準。扣案如附表一所示之物，均係被告丙○○所有供犯罪所
    用之物，應依刑法第38條第1項第2款之規定併與宣告沒收。
    至扣案如附表二所示之物，雖係被告丙○○所有之物，惟該
    帳戶主要供電費、電話費、銀行借貸利息扣繳、合會金轉帳
    之用，即非專供本件犯罪之用，本院自無從併予宣告沒收，
    附此敘明。末查被告三人前均未曾因故意犯罪受有期徒刑以
    上刑之宣告，有卷附臺灣高等法院被告前案紀錄表可按，其
    等因一時貪念，偶罹刑典，經此罪刑之宣告後，當知所警惕
    ，信無再犯之虞，本院認就其等所宣告之刑以暫不執行為適
    當，在被告丙○○向公庫支付80萬元、被告乙○○、甲○○
    不附其他條件後，爰均併宣告緩刑二年，以啟自新。
據上論斷，應依刑事訴訟法第273條之1第1項、第299條第1 項前
段，刑法第2條第1項前段、第74條第1項第1款、第2項第4款、94
年2月2日修正公布前刑法第28條、第56條、第55條、第266條第1
項、第268條、第41條第1項前段、第38條第1項第2款，罰金罰鍰
提高標準條例第1條前段、95年5月17日修正公布前罰金罰鍰提高
標準條例第2條，現行法規所定貨幣單位折算新臺幣條例第2條，
判決如主文。
本案經檢察官李傳侯到庭執行職務
中    華    民    國    95    年    8     月    14    日
                        刑事六庭法  官  林孟皇
本正本證明與原本無異。
如不服本判決，應於判決送達後10日內向本院提出上訴狀 (應抄
附繕本)。
                                書記官  宋德華
中    華    民    國    95    年    8    月    14    日
附錄本案論罪科刑法條全文：
94年2月2日修正公布前中華民國刑法第266條
在公共場所或公眾得出入之場所賭博財物者，處一千元以下罰金
。但以供人暫時娛樂之物為賭者，不在此限。
當場賭博之器具與在賭檯或兌換籌碼處之財物，不問屬於犯人與
否，沒收之。
94年2月2日修正公布前中華民國刑法第266條
意圖營利，供給賭博場所或聚眾賭博者，處三年以下有期徒刑，
得併科三千元以下罰金。
附表一：
(一)傳真機5台
(二)手提電腦1台
(三)計算機5台
(四)聯絡電話表1紙
(五)95年4月4日傳真簽單1紙
(六)95年4月6日傳真簽單1紙
(七)95年4月7日傳真簽單1紙
(八)95年4月9日傳真簽單1紙
(九)95年4月11日傳真簽單1紙
(十)隨身硬碟1個
(十一)列表機1台
附表二：
(一)丙○○所有安泰商業銀行帳號：00000000000000號之帳戶存摺
  1本


司法院資訊處製作；財團法人民間司法改革基金會備份。
